# 请教陈老师：关于股份支付的问题

提问人：liaowenjia 时间：2012-08-11 18:11:15
背景：公司授予的期权不是免费的，而是需要员工付出一定的对价，这种情况下应该怎样会计处理？假设share option的公允价值是10 元（没有考虑支付对价），对价 1 元。
想请问陈老师： 1 、fair value of share option是否需要考该对价？ 2 、假设不考虑，会计处理是否应为：借：现金 1 元 成本/费用 9元 贷：资本公积 10 元 3 、在这里支付对价才能获得期权是否可以理解为非可行权条件（Nonvesitng condition）？如果是，假设员工没有支付该对价，岂不是要立即将 9 元全部费用化（假设三年的等待期）？
谢谢陈老师。

回答人：chenyiwei
回复 liaowenjia 的帖子
1 、在已有证据表明取得时支付的对价不代表期权公允价值的情况下，期权本身的公允价值计量不需要考虑取得时支付的对价金额。被授予人支付的现金实际上是对股份支付费用的调整。
2 、如果是权益结算的股份支付，则收到现金时按实际收款金额借记现金，贷记资本公积。期权公允价值减去已收到现金的差额在等待期内分摊。 3 、支付对价才能获得期权属于非可行权条件。在可行权条件中的服务期限条件和非市场业绩条件均已满足的前提下，如果员工选择不缴款而不取得期权，则在等待期内作为权益结算股份支付的取消（加速可行权）。

提问人：liaowenjia 时间：2012-08-12 11:44:08
回复 chenyiwei 的帖子
谢谢陈老师，同我的想法是一致的。请问该意见在准则中有相关的指引么？

回答人：chenyiwei
IFRS 2.IG24的汇总列表中，“Paying contributions towards the exercise price of a share-based payment”是“Counterparty can choose whether to meet the condition”的非可行权条件的例子。